【裁判字號】    98,交簡上,51
【裁判日期】    980331
【裁判案由】    公共危險
【裁判全文】
臺灣臺南地方法院刑事判決            98年度交簡上字第51號
上  訴  人  乙○○
即  被  告
上列上訴人即被告因公共危險案件，不服本院98年度交簡字第16
0號中華民國98年1月22日第一審判決（聲請案號：98年度偵字第
29號）提起上訴，被告於本院審理時，就被訴事實為有罪之陳述
，經本院管轄之第二審合議庭裁定以簡式審判程序審理，並判決
如下：
    主  文
上訴駁回。
    事  實
一、乙○○於民國97年12月9日晚間9時許起，至翌日凌晨1、2時
    許止，在臺南市○區○○路工地飲用高粱酒，復於同日（10
    日）上午10時仍宿醉未清醒情況下，繼續飲用啤酒1瓶後，
    已達不能安全駕駛動力交通工具之程度，竟於同日上午11時
    許，駕駛車牌號碼UR-056號自用大貨車，於同日上午11時47
    分許，行經臺南市○區○○路16號前，經警攔檢，並測其吐
    氣後之酒精濃度高達每公升1.46毫克，而查獲上情。
二、案經臺南市警察局第一分局報告臺灣臺南地方法院檢察署檢
    察官偵查後聲請簡易判決處刑。
    理    由
一、上揭犯罪事實，業據被告於本院審理中坦承不諱，復有酒精
    濃度測試單、刑法第185條之3案件測試觀察紀錄表、臺南市
    警察局舉發違反道路交通管理事件通知單各1件附卷可稽，
    足見被告之自白確與事實相符，堪予採信。再按服用酒類不
    能安全駕駛動力交通工具之認定，參考德國、美國之認定標
    準，對於酒精濃度呼氣已達每公升0.55毫克或血液濃度達百
    分之0.11以上，肇事率為一般正常人之10倍，應認為已達不
    能安全駕駛之標準（法務部88年5月18日88法檢字第1669號
    函釋可資參照）。而本件被告酒後呼氣酒精濃度高達每公升
    1.46毫克，足徵被告已達不能安全駕駛動力交通工具之程度
    。綜上，本件事證明確，被告犯行堪以認定，自應依法論科
    。
二、核被告所為，係犯之刑法第185條之3之服用酒類不能安全駕
    駛動力交通工具而駕駛罪。原審以被告罪證明確，因而適用
    刑法第185條之3、第42條第3項前段，刑法施行法第1條之1
    規定，並審酌被告係首次犯酒醉駕車，且未肇事引發實害，
    惟被告呼氣之酒精濃度數值高達每公升1.46毫克，酒醉已達
    深醉程度，猶駕駛自用大貨車於市區道路上行駛，為警查獲
    於警詢時亦否認犯行（警卷第2頁）等一切情狀，量處罰金
    新臺幣137,000元，並諭知易服勞役之折算標準，認事用法
    均無違誤，量刑亦稱妥適。被告上訴意旨略謂：被告很後悔
    酒後駕駛，想到判處高額的罰金，不知到那裡籌錢。被告是
    單親家庭，要扶養二個孩子，而最近常無工作可做，為此，
    提起上訴，請求從輕量刑等語。惟查：
  (一)按關於刑之量定，係實體法上賦予法院得為自由裁量之事項
    ，苟已斟酌刑法第57條各款所列情狀，而未逾越法定刑度，
    或濫用其權限，即不得任意指摘為違法，最高法院著有72年
    度臺上字第6696號、75年度臺上字第7033號判例、95年度臺
    上字第7315號、第7364號判決意旨可資參照。且在同一犯罪
    事實與情節，如別無其他加重或減輕之原因，下級審法院量
    定之刑，亦無過重或失輕之不當情形，則上級審法院對下級
    審法院之職權行使，原則上應予尊重，有最高法院85年度臺
    上字第2446號判決意旨可資參循。
  (二)本件被告所犯之刑法第185條之3之服用酒類不能安全駕駛動
    力交通工具而駕駛罪，其法定刑度為「處1年以下有期徒刑
    、拘役或科或併科15萬元以下罰金」，原審量處被告罰金新
    臺幣137,000元，及諭知如易服勞役，以新臺幣1,000元折算
    1日之標準，仍在法定刑度內，並無違法可言。被告雖以上
    述理由認原審量刑過重，請求從輕量刑等語，惟刑法第57
    條所定之科刑輕重標準，應就個別行為人之個別情形予以考
    量，而非有一定之標準。本件被告為職業駕駛，在白天交通
    尖鋒時段，在市區道路酒醉駕車，對其他往來公眾道行之道
    路使用者造成潛在性危險甚高，故原審依被告上開個別情況
    ，依其職權行使，於法定刑度內量處被告上開罰金刑，並諭
    知得易服勞役之折算標準，難謂有何違法失當之處。此外，
    復查無其他足資減輕所科刑度之事由，原審量刑亦無過重之
    虞，揆諸上開裁判意旨，即不得任意指摘為違法。
三、從而，原審以被告罪證明確，依刑事訴訟法第449條第1項前
    段、第454條第2項，刑法第185條之3、第42條第3項前段，
    刑法施行法第1條之1之規定，量處如原判決主文所示之刑，
    本院經核原判決認事用法，並無不合，量刑亦稱妥適。上訴
    人即被告之上訴意旨以原審判決量刑過重云云，指摘原判決
    不當，核非可採，其上訴為無理由，應予駁回。
據上論斷，應依刑事訴訟法第455條之1第1項、第3項、第273條
之1第1項、第364條、第368條，判決如主文。
本案經檢察官甲○○到庭執行職務。
中    華    民    國    98    年    3     月    31    日
                  刑事第七庭  審判長法  官  賴純慧
                                    法  官  鄧希賢
                                    法  官  田幸艷
以上正本證明與原本無異。
不得上訴。
                                    書記官  莊文茹
中    華    民    國    98    年    4     月    1     日
附錄本案所犯法條全文
中華民國刑法第185條之3
服用毒品、麻醉藥品、酒類或其他相類之物，不能安全駕駛動力
交通工具而駕駛者，處1年以下有期徒刑、拘役或科或併科15萬
元以下罰金。


司法院資訊處製作；財團法人民間司法改革基金會備份。
